# 1995 年外经贸部《关于设立外商投资股份有限公司若干问题的暂行规定》是否有效？

提问人：釜山 时间：2014-05-16 09:03:14
本公司拟与国外某地 3 家公司拟在国内直接设立外商投资的股份有限公司，应该遵照什么法律？ 1995 年外经贸部的《关于设立外商投资股份有限公司若干问题的暂行规定》是否有效？特别是对于最低注册资本的规定，是否仍按照该文执行？

回答人：chenyiwei
在《关于公布商务部现行有效规章目录及规范性文件目录的公告》（商务部公告[2013]23号）中，该暂行规定仍为有效状态（截至2013 年 1 月 1 日）。虽然该规定与修改后的公司法可能存在不一致，但为了避免不必要的麻烦，建议在目前资本认缴登记制的很多具体问题尚不清楚的情况下，从严把握。